# 请教陈老师，在建工程进度问题。

提问人：索马里海带 时间：2018-05-11 16:28:23
A企业建造厂房合同造价 3000 万，在资产负债表日完工进度 2500 万，但企业账面已开票入账仅入账了 1000 万。个人理解为了更准确反映企业真实的资产和负债，应按照完工进度暂估在建工程 1500 万及应付账款 1500 万。是否恰当？有无准则案例的依据呢？

回答人：chenyiwei
理论上，A作为业主，其会计处理应当是与承建方的建造合同会计核算相对应的。因此，A也应当按照承建方的完工进度逐步确认在建工程和应付工程款。但目前在实务操作中，可能因为确定完工百分比难度较大，多数是按结算进度确认的。这样做虽不影响净资产和净利润，但可能影响资产负债率。